# 请教陈老师，关于持股50%以下是否纳入合并范围的问题

提问人：lu3668 时间：2016-10-12 11:16:01
陈老师，您好！有一家拟挂牌企业A，实际控制人为a，A和a又共同投资设立了B企业，B企业股权结构如下：A持股了47%，a持股了53%。请问，拟挂牌企业A是否应该将B企业纳入合并范围呢？根据准则，A实质是应该能控制B企业了，如果纳入，合并权益又应该如何计算？谢谢老师！

回答人：chenyiwei
不清楚具体背景信息，无法判断。但建议关注以下问题： 1 、B的设立目的和经营范围？与A的经营范围是否存在相关性和协同效应？B企业与A企业之间是否存在重大的关联交易？B企业是否主要是为A企业配套服务的？ 2 、A与a同时参股设立企业，采用这一架构的目的？是否可能导致B企业成为实际控制人与A企业之间双向利益输送的管道？是否可能导致实际控制人与A企业之间的利益冲突？建议谨慎考虑这一架构安排对其挂牌或上市的不利影响。